臺灣桃園地方法院民事判決　九十二年度訴字第一六九三號
　　原　　　告　長榮航空股份有限公司
　　法定代理人　丙○○
　　訴訟代理人　丁○○
　　被　　　告　華儲股份有限公司
　　法定代理人　戊○○
　　訴訟代理人　乙○○
　　複　代理人　甲○○
右當事人間請求損害賠償事件，本院於民國九十三年六月八日辯論終結，判決如左：
    主      文
被告應給付原告新臺幣壹拾萬玖仟元，及自民國九十二年十月十七日起至清償日止，
按年息百分之五計算之利息。
原告其餘之訴駁回。
訴訟費用由被告負擔分六之一，餘由原告負擔。
本判決第一項得假執行。但被告以新臺幣壹拾萬玖仟元為原告預供擔保後，得免為假
執行。
原告其餘假執行之聲請駁回。
    事      實
甲、原告方面：
壹、聲明：
一、被告應給付原告原告新臺幣五十八萬零七十四元，及自起訴狀繕本送達被告之翌
    日（即民國九十二年十月十七日）起至清償日止，按年息百分之五計算之利息。
二、願供擔保，請准宣告假執行。
貳、陳述：
一、訴外人歐美加科技股份有限公司為國立臺灣大學，自美國進口貨物乙批（下稱系
    爭貨物），交由原告負責運送，於八十九年八月十日由原告ＢＲ六一五班機承運
    ，系爭貨物抵達桃園中正機場，旋即交由被告點收進倉，而進倉時系爭貨物並無
    異常，惟訴外人歐美加科技股份有限公司於同年月十五日提領系爭貨物時發現系
    爭貨物受到毀損，被告並有開立放行異常報告表，承保系爭貨物運輸保險之訴外
    人蘇黎世產物保險公司給付保險金取得代位求償權後，向原告求償，業經臺灣臺
    北地方法院九十一年度保險字第四一號民事判決原告應賠償訴外人蘇黎世產物保
    險公司美金一萬五千四百一十元，及自九十一年一月十二日起至清償止，按年息
    百分之五計算之利息，並負擔七分之五之訴訟費用，原告已於九十二年九月十九
    日給付訴外人蘇黎世產物保險公司新臺幣共計五十八萬零七十四元，計算方式如
    下：
  本金：美金一萬五千四百一十元（當時匯率為三十四點六二三兌換一美元），折
    合新臺幣為五十三萬三千五百四十元。
  利息：自九十一年一月十二日起算至九十二年七月三十一日止，按年息百分之五
    計算，共為新臺幣四萬一千三百六十八元（533540×5﹪×566/365＝41368）。
  訴訟費用：原告分擔七千二百三十三元之七分之五，共計新臺幣五千一百六十六
    元（7233×5/7＝5166）。
二、兩造間於八十九年五月份，簽署有倉庫使用合約，第一條有約定：「甲（即被告
    ）乙（即原告）雙方同意，乙方進出口及轉口貨物，自甲方點收進倉時起至點交
    出倉時止，其貨物之儲存及處理，應依交通部發佈之『航空貨運站倉儲貨物管理
    規則』之規定辦理」，又依航空貨運站倉儲貨物管理規則第四條規定：「航空貨
    運站對倉儲之貨物，除另有約定外，自貨物點收進倉時起至貨物點交出倉時止，
    負保管責任」，本件系爭貨物入倉時被告並未製作異常報告書，放行時被告始開
    立異常報告書，可知系爭貨物係在被告管理下發生損害，被告未盡善良管理人之
    注意義務，致原告受有上開損害，故原告爰系爭倉庫使用合約之法律關係，請求
    被告給付原告五十八萬零七十四元，及自起訴狀繕本送達被告之翌日起至清償日
    止，按年息百分之五計算之利息。
三、對被告抗辯所為陳述：
    依主提單所示，系爭貨物之總重量為七百七十點五公斤，又依西元一九五五年海
    牙議定書第十一條之特別規定：貨物部分喪失，對同一提單內其他件價值有影響
    者，其他件之重量亦應計入。系爭貨物雖分裝為七件貨物，第三號箱因被告未盡
    善良管理人之注意義務，發生毀損損，致系爭貨物全部都無法使用，故原告以提
    單全部總重量為請求之基準，於法並無不合。又臺灣臺北地方法院九十一年度保
    險字第四一號民事判決原告應以美金為賠償訴外人蘇黎世產物保險公司之計價基
    準，嗣後原告依據民法第二百零二條規定，核算新臺幣給付訴外人蘇黎世產物保
    險公司，故原告請求被告賠償之金額以新臺幣為給付貨幣，並無不合。
參、證據：提出下列證據為證。
原證一：空運提單影本一紙。
原證二：華儲股份有限公司進口貨物放行異常情形報告表影本二紙。
原證三：臺灣臺北地方法院九十一年度保險字第四一號判決影本一份。
原證四：華儲股份有限公司倉庫使用合約影本一份。
原證五：長榮航空股份有限公司長航企運字第二００三二九二四號函影本一份。
原證六：華儲股份有限公司作業部二００一ＯＺ０一四八九Ａ號函影本影本一紙。
原證七：長榮航空股份有限公司長航企運字第二００一二七四０號函影本一份。
原證八：匯款證明一份。
原證九：航空貨運站倉儲貨物管理規則影本一份。
乙、被告方面：
壹、聲明：
一、原告之訴駁回。
二、如受不利判決，願供擔保請准宣告免為假執行。
貳、陳述：
一、依民法第六百十四條規定：「倉庫，除本節有規定者外，準用關於寄託之規定」
    ，民法第六百零一條之二規定：「關於寄託契約之報酬請求權、費用償還請求權
    或損害賠償請求權，自寄託關係終止時起，一年間不行使而消滅。」可知倉庫使
    用合約之消滅時效為自倉庫使用合約法律關係終止時起算一年。系爭貨物係於八
    十九年八月十五日提領出倉，則原告至遲應於九十年八月十五日起訴請求被告公
    司賠償，始符合上開時效規定。然原告卻遲至九十二年十月一日始向被告起訴請
    求賠償，是原告基於系爭倉庫使用合約而生之損害賠償請求權顯已罹於時效，被
    告依民法第一百四十四條第一項之規定，自得拒絕給付。
二、上開臺灣臺北地院九十一年度保險字第四十一號民事確定判決僅認定原告對系爭
    貨物之毀損應負損害賠償責任，並非認定系爭貨物毀損係發生於被告應負保管責
    任期間，且上開民事事件之原告為訴外人蘇黎世產物保險公司，該案被告則為本
    案之原告，被告於上開民事事件中並非訴訟當事人或於訴訟繫屬後為當事人之繼
    受人，亦未受訴訟告知，故上開判決確定之效力，應不及於被告，被告否認系爭
    貨物之毀損係發生於被告保管期間，原告自應就被告對系爭貨物損壞應負損害賠
    償責任一事，負舉證之責任。系爭貨物雖經受貨人提領出倉時，發現系爭貨物第
    三號箱表皮有些微裂損，然已經系爭貨物代理人及被告公司人員現場共同確認該
    裂損並未損及內容物，始提領出倉，足見系爭貨物之毀損應與被告公司無涉，且
    系爭貨物託運人即訴外人歐美加科技股份有限公司為節省運費，而以併裝方式交
    運，而航空貨運中為充分利用艙容，各個貨物必須相互堆疊以求節省空間，歷經
    長途飛行亂流及多次起降之重力加速度後，貨物外箱多少皆會受損，不可能如剛
    出廠般無瑕，因此系爭貨物之木箱外皮發生些微裂損情形，應屬運輸過程中之正
    常情形，若原告主張系爭貨物交付於被告保管時外箱完好無缺，應提出該班次之
    接收異常報告表，如該份異常保告表上未有系爭貨物受損之記載，始得推論系爭
    貨物於交付被告保管時，外箱完好無損，且原告於臺灣臺北地方法院九十一年度
    保險字第四十一號民事事件審理中已自認系爭貨物於運抵中正機場時外箱底部即
    已破損，可見系爭貨物之毀損，並非發生於被告應負保管責任之期間。
三、若鈞院認定被告應對系爭貨物之毀損負擔損害賠償責任，然依兩造間之倉庫使用
    合約第五條約定：被告對原告所存儲貨物之賠償責任，如未於提單或託運申請書
    記載貨物價值，則賠償金額以每公斤新臺幣一千元為限。系爭貨物並未於提單上
    記載貨物價值，因此被告對系爭貨物毀損之賠償金額，應不超過每公斤新臺幣一
    千元，且依放行異常報告表之記載，系爭貨物中僅有第三箱之外表出現裂痕，原
    告卻依系爭貨物全部之總重量計算被告賠償之金額，顯與常理不合。又臺灣臺北
    地方法院九十一年度保險字第四一號民事判決原告應以美金為給付訴外人蘇黎世
    產物保險公司，故原告所受之損害除原告所負擔之訴訟費用，其餘金額皆為美金
    ，原告於起訴時請求被告賠償金額卻以新臺幣為給付基準，於法未合。
參、證據：提出下列證據為證，並聲請向財政部臺北關稅局調閱華儲股份有限公司開
    立八十九年八月十日長榮航空股份有限公司ＢＲ六一五號進口班機之接收異常報
    告資料。
被證一：接收異常報告表影本一紙。
被證二：臺灣臺北地方法院九十一年度保險字第四一號言詞辯論筆錄影本一份。
被證三：保險單影本一份。
被證四：貨機貨艙彩色掃瞄照片二十張。
被證五：長榮航空全球資訊網人才招募網頁列印資料一份。
被證六：行聯會貨運小組會議一份。
被證七：華儲股份有限公司進（出 /轉）口貨物放行接收、取驗、異常情形報告表影
        本一紙。
丙、本院依職權調閱臺灣臺北地方法院九十一年度保險字第四一號民事卷宗。
    理      由
壹、原告起訴主張：訴外人歐美加科技股份有限公司為國立臺灣大學，自美國進口貨
    物乙批（下稱系爭貨物），交由原告負責運送，於八十九年八月十日由原告ＢＲ
    六一五班機承運，系爭貨物抵達桃園中正機場，旋即交由被告點收進倉，而進倉
    時系爭貨物並無異常，惟訴外人歐美加科技股份有限公司於同年月十五日提領系
    爭貨物時發現系爭貨物受到毀損，被告並有開立放行異常報告表，承保系爭貨物
    運輸保險之訴外人蘇黎世產物保險公司給付保險金取得代位求償權後，向原告求
    償，業經臺灣臺北地方法院九十一年度保險字第四一號民事判決原告應賠償訴外
    人蘇黎世產物保險公司美金一萬五千四百一十元，及自九十一年一月十二日起至
    清償止，按年息百分之五計算之利息，並負擔七分之五之訴訟費用，原告已於九
    十二年九月十九日給付訴外人蘇黎世產物保險公司新臺幣共計五十八萬零七十四
    元，計算方式如下：本金：美金一萬五千四百一十元（當時匯率為三十四點六
    二三兌換一美元），折合新臺幣為五十三萬三千五百四十元。利息：自九十一
    年一月十二日起算至九十二年七月三十一日止，按年息百分之五計算，共為新臺
    幣四萬一千三百六十八元（533540×5﹪×566/365＝41368）。訴訟費用：原
    告分擔七千二百三十三元之七分之五，共計新臺幣五千一百六十六元（7233×
    5/7＝5166）。兩造間簽訂有系爭倉庫使用合約，第一條有約定：原告進出口及
    轉口貨物，自被告點收進倉時起至點交出倉時止，其貨物之儲存及處理，應依交
    通部發佈之『航空貨運站倉儲貨物管理規則』之規定辦理」，又依航空貨運站倉
    儲貨物管理規則第四條規定：「航空貨運站對倉儲之貨物，除另有約定外，自貨
    物點收進倉時起至貨物點交出倉時止，負保管責任」，本件系爭貨物入倉時被告
    並未製作異常報告書，放行時被告始開立異常報告書，可知系爭貨物係在被告管
    理下發生損害，被告未盡善良管理人之注意義務，致原告受有上開損害，故原告
    爰系爭倉庫使用合約之法律關係，請求被告給付原告五十八萬零七十四元，及自
    起訴狀繕本送達被告之翌日起至清償日止，按年息百分之五計算之利息等語。被
    告則以：系爭貨物係於八十九年八月十五日提領出倉，原告卻遲至九十二年十月
    一日始向被告起訴請求賠償，依民法第六百十四條準用第六百零一條之二之規定
    ，原告基於系爭倉庫使用合約而生之損害賠償請求權顯已罹於時效，被告依民法
    第一百四十四條第一項之規定，得拒絕給付。上開臺灣臺北地院九十一年度保險
    字第四十一號民事確定判決僅認定原告對系爭貨物之毀損應負損害賠償責任，並
    非認定系爭貨物毀損係發生於被告應負保管責任期間，且上開民事事件之原告為
    訴外人蘇黎世產物保險公司，該案被告則為本案之原告，被告於上開民事事件中
    並非訴訟當事人或於訴訟繫屬後為當事人之繼受人，亦未受訴訟告知，故上開判
    決確定之效力，應不及於被告，被告否認系爭貨物之毀損係發生於被告保管期間
    ，原告自應就被告對系爭貨物損壞應負損害賠償責任一事，負舉證之責任；系爭
    貨物雖經受貨人提領出倉時，發現系爭貨物第三號箱表皮有些微裂損，然已經系
    爭貨物代理人及被告公司人員現場共同確認該裂損並未損及內容物，始提領出倉
    ，足見系爭貨物之毀損應與被告公司無涉，且系爭貨物託運人即訴外人歐美加科
    技股份有限公司為節省運費，而以併裝方式交運，而航空貨運中為充分利用艙容
    ，各個貨物必須相互堆疊以求節省空間，歷經長途飛行亂流及多次起降之重力加
    速度後，貨物外箱多少皆會受損，不可能如剛出廠般無瑕，因此系爭貨物之木箱
    外皮發生些微裂損情形，應屬運輸過程中之正常情形，若原告主張系爭貨物交付
    於被告保管時外箱完好無缺，應提出該班次之接收異常報告表，如該份異常保告
    表上未有系爭貨物受損之記載，始得推論系爭貨物於交付被告保管時，外箱完好
    無損，且原告於臺灣臺北地方法院九十一年度保險字第四十一號民事事件審理中
    已自認系爭貨物於運抵中正機場時外箱底部即已破損，可見系爭貨物之毀損，並
    非發生於被告應負保管責任之期間。若鈞院認定被告應對系爭貨物之毀損負擔損
    害賠償責任，然依兩造間之倉庫使用合約第五條約定：被告對原告所存儲貨物之
    賠償責任，如未於提單或託運申請書記載貨物價值，則賠償金額以每公斤新臺幣
    一千元為限。系爭貨物並未於提單上記載貨物價值，因此被告對系爭貨物毀損之
    賠償金額，應不超過每公斤新臺幣一千元，且依放行異常報告表之記載，系爭貨
    物中僅有第三箱之外表出現裂痕，原告卻依系爭貨物全部之總重量計算被告賠償
    之金額，顯與常理不合。又臺灣臺北地方法院九十一年度保險字第四一號民事判
    決原告應以美金為給付訴外人蘇黎世產物保險公司，故原告所受之損害除原告所
    負擔之訴訟費用，其餘金額皆為美金，原告於起訴時請求被告賠償金額卻以新臺
    幣為給付基準，於法未合等語，資為抗辯。
貳、本件原告主張兩造間有系爭倉庫使用合約，被告為系爭貨物之倉庫儲存管理者，
    系爭貨物於提貨時發現第三號箱有受損等事實，業據原告提出華儲股份有限公司
    倉庫使用合約、進口貨物放行異常情形報告（均為影本）各一份附卷可證，被告
    對此並不爭執，故右開事實應堪信為真實。惟被告提出前開時效抗辯，並否認系
    爭貨物之毀損發生於其保管期間，另抗辯稱：系爭貨物共有七箱，其中僅三號箱
    外箱毀損，原告竟以系爭貨物之總重量計算賠償金額顯無理由等語，從而，本件
    兩造爭執要旨應為：（一）原告基於系爭倉庫使用合約，對被告請求系爭貨物損
    害賠償之請求權是否罹於時效？（二）系爭貨物之毀損是否發生於被告保管期間
    ？（三）如系爭貨物之毀損發生於被告保管期間，原告得向被告請求之賠償金額
    為何？茲論述如下：
一、原告基於系爭倉庫管理合約對被告之損害賠償請求權，並無民法第六百零一條之
    二短期消滅時效之適用：
    按民法第六百十四條規定：倉庫除本節有規定者外，準用關於寄託之規定；而民
    法第五百九十五條、第五百九十六條、第六百零一條規定之費用償還請求權、損
    害賠償請求權、報酬請求權，均屬受寄人之權利；且修正前民法第六百零五條（
    現移列為第六百零一條之二）之立法理由為：「謹按本條為消滅時效之規定，為
    保護受寄人之利益計，應使受寄人對於寄託人有報酬請求權、費用償還請求權及
    損害賠償請求權，然此種權利亦不宜永久存在，故規定自寄託關係終止時起，一
    年間不行使而消滅，蓋使權利狀態得以從速確定也。」故民法第六百零一條之二
    短期消滅時效之規定，僅適用於倉庫業者對於寄託人之報酬請求權、費用償還請
    求權及損害賠償請求權，並不包括寄託人對倉庫業者之寄託物毀損滅失所生之損
    害賠償請求權在內。本件原告（即寄託人）主張系爭貨物在被告（即倉庫業者）
    之保管中毀損，因而主張被告負賠償責任，揆諸上開說明，原告之右開損害賠償
    請求權應無民法第六百零一條之二短期消滅時效規定之適用，被告此部分之抗辯
    ，並非可採。
二、系爭貨物應認係於被告之保管期間中發生毀損：
  (一)按當事人一造在別一訴訟事件所為不利於己之陳述，縱使與他造主張之事實相符
    ，亦僅可資為法院依自由心證認定事實之資料，未可與民事訴訟法第二百七十九
    條所稱之自認同視，故法院須先審究其在另案所為不利於己之陳述是否與實際情
    形相符，然後依自由心證以為取捨之依據。本件原告雖於臺灣臺北地方法院九十
    一年度保險字第四一號民事事件中，對於系爭貨物抵達中正機場時外箱底部即有
    受損一事不爭執，然查，上開民事事件中訴外人蘇黎世產物保險公司所提出之公
    證報告記載有：「Survey's Comments：Based on the irregularity report，
    which was produced by Taiwan Air Cargo Terminal ，remarked the damaged
    condition therein upon taking delivery...」（中譯即為：根據華儲股份有
    限公司所製作之異常報告書記載，系爭貨物於提貨時對損壞情況有註記），於上
    開民事事件中，訴外人蘇黎世產物保險公司誤將上開公證報告書內容翻譯為：「
    根據臺北航空貨運站所製作之異常報告記載，系爭貨物於運抵中正機場時，即有
    損壞之情況」等語，此翻譯之錯誤亦為被告所不爭執，故原告縱於於前開民事事
    件中不爭執系爭貨物運抵中正機場時外箱即有受損一事，因未必與事實相符，故
    難僅憑此率爾認定系爭貨物係在原告運送中即發生毀損，被告抗辯稱：原告已自
    認系爭貨物運抵中正機場時即發生毀損一節，無足憑採。
  (二)原告主張貨物交付被告點收進倉前如有毀損，被告會開立接收異常報告，如受貨
    人提領貨物時發現毀損，被告則會開立放行異常報告一節，為被告所不爭執，堪
    信為真實。本件系爭貨物於提領時發現第三號箱有毀損一節，業據原告提出被告
    不爭執真正之放行異常報告表影本一紙附卷可稽，足見原告主張系爭貨物於提領
    時第三號箱已有毀損一事，應為真實。被告對此雖抗辯稱：系爭貨物之毀損係發
    生於原告運送階段云云，然而，由被告點收系爭貨物如發現有毀損，即會開立接
    收異常報告一節觀之，被告就其前開抗辯，應負有提出接收異常報告之舉證責任
    ，被告聲請本院向財政部臺北關稅局調取被告開立八十九年八月十日原告ＢＲ六
    一五號進口班機之接收異常報告資料結果，因該資料已逾二年保存期限銷燬，無
    法調閱，有財政部臺北關稅局九十三年二月二日北普稽字第０九三０一００五九
    五號函一份附卷可參，被告亦自承未能提出接收異常報告，從而，被告對於點收
    系爭貨物時，該貨物即有毀損一事，未能舉證以實其說，則難認系爭貨物於被告
    點收進倉時有何毀損，而提領貨物時，被告又有開立放行異常報告，足徵系爭貨
    物之毀損係發生於被告之保管期限中。至於被告抗辯稱：系爭貨物提領時，雖外
    箱有破損，但經系爭貨物代理人及被告公司人員現場共同確認該裂損並未損及內
    容物，始提領出倉，系爭貨物之木箱外皮發生些微裂損情形，應屬運輸過程中之
    正常情形云云，然查，系爭貨物為「高磁場多功能物性測量系統」，係作為學術
    機關實驗測量用之高度精密儀器，縱使儀器外觀無異常，只要經相當之外力撞擊
    亦可能導致內部功能失常之損害而無法回復，自不能僅以外觀是否受損遽而認定
    該儀器之損害情形，且該儀器經拆封測試後，無法在高溫測試下正常運作，且內
    部結構受到嚴重損害無法修復等情，亦有公證報告書影本一份附於臺灣臺北地方
    法院九十一年度保險字第四一號民事卷宗可查，故被告此部分之抗辯，亦顯非可
    採。綜上，原告主張系爭貨物之毀損係發生於被告保管期間，應屬可採，被告抗
    辯該貨物之毀損係發生於原告運送期間云云，尚屬無據。
三、被告應僅就系爭貨物第三號箱之毀損範圍負賠償責任：
  (一)本件系爭貨物共有七箱，而外箱受毀損者為第三號箱一事，業據原告提出放行異
    常報告表影本一紙在卷可憑，且為兩造所不爭執。觀諸系爭貨物毀損情形之公證
    報告書記載有：「Inspecting Findings：On 6 September 2000,we attended
    at the captioned premises and carried out a detailed inspection against
    the shipping documents.At that time, the said cracked case(C/No.3) had
    been unpacked by Consignee and was installed at the purpose place to
    test its function.The remainder was in original packing condition.After
    taking a detailed inspection to the said damaged cargo , we found the
    following circumstances：
    1）The bottom of a side panel of case No.3 was noted severe cracked and
       crushed.
    2) The out-looking of the content,High Capacity Nitrogen Jacketed Dewar
       was found in normal condition,but it's failed in high temperature/
       high field test.
    3) After our negotiation with the Consignee/Insured,we agreed on return
       -ing the said damaged cargo to the Shipper for a funther inspection.
    However it was found that the dewar cannot be repaired for the severe
    damage to its internal structure.」 （中譯即為：公證結果：二０００年九
    月六日，我們前往上述地點並詳細檢視本件運送相關文件。當時，受貨人已將系
    爭破裂的三號木箱拆開，並將系爭儀器安裝放置於預定位置，以測試它的功能。
    其餘的則原封不動。經過了對系爭受損貨物進行詳細檢查後，我們發現以下情況
    ： 1.在三號木箱側邊嵌版的底部發現到有嚴重的破裂及壓碎情形。 2.內容物，
    即高容量的 Nitrogen Jacket Dewar，外觀無異常，但無法在高溫測試下正常運
    作。3.在與受貨人／被保險人協商後，我們同意將系爭貨物退回給託運人做進一
    步的檢查。然而我們發現 dewar因為內部結構受到嚴重的損害而無法修復。）足
    見上開公證報告係拆開第三號箱之內容物所作之毀損公證報告，並非拆開系爭貨
    物七箱全部之公證報告，原告雖主張第三號箱內容物之毀損致系爭貨物七箱均無
    法使用，然其此部分之主張並未舉證以實其說，難認原告此部分之主張為可採，
    故被告抗辯稱：其僅就系爭貨物中受損之第三號箱貨物負賠償責任等語，應屬可
    採。
  (二)按當事人已證明受有損害而不能證明其數額或證明顯有重大困難者，法院應審酌
    一切情況，依所得心證定其數額，民事訴訟法第二百二十二條第二項定有明文。
    又按系爭倉庫使用合約第五條及航空貨運站倉儲貨物管理規則第八條第一項均有
    約定：被告對原告就倉儲貨物之毀損滅失負賠償責任，其賠償金額以每公斤不超
    過新臺幣一千元為限，有原告提出被告不爭執真正之系爭倉庫使用合約、航空貨
    運站倉儲貨物管理規則（均為影本）各一份在卷可考。本件觀諸原告提出之提單
    可知，系爭貨物七箱之總淨重為七百六十二公斤，而原告又未能舉證受損之第三
    號箱之貨物淨重為何，本院審酌一切情狀，認定該七箱貨物之重量相等，而該第
    三號箱之貨物淨重應為一百零九公斤（計算式：762×1/7＝109，小數點以下四
    捨五入），並依兩造所約定之系爭倉庫使用合約，以每公斤新臺幣一千元計算，
    被告應賠償原告新臺幣一十萬九千元（計算式：1000×109＝109000）。
參、綜上所述，系爭貨物之毀損係發生於被告保管期間，被告應就系爭貨物之毀損負
    賠償責任，而系爭貨物共七箱，僅第三號箱之貨物受到毀損，原告復未能舉證第
    三號箱貨物受損致全部之貨物均無法使用一節，被告僅就受損之第三號箱之貨物
    負損害賠償責任，從而，原告爰依系爭倉庫使用合約法律關係，請求被告給付新
    臺幣一十萬九千元，及自起訴狀繕本送達被告之翌日（即九十二年十月十七日）
    起至清償日止，按年息百分之五計算之利息，為有理由，應予准許，逾此部分之
    請求，尚屬無據，應予駁回。按所命給付之金額或價額未逾新臺幣五十萬元之判
    決，法院應依職權宣告假執行，民事訴訟法第三百八十九條第一項第五款定有明
    文，本件原告勝訴部分，因本件被告應給付之金額未逾五十萬元，揆諸前開之規
    定，本院應依職權宣告假執行，原告就該部分陳明願供擔保聲請宣告假執行，僅
    係促請法院上開職權宣告之發動，而被告亦陳明願供擔保，聲請宣告免為假執行
    ，經核並無不合，爰酌定相當之擔保金額宣告之。此外，原告敗訴部分，因其訴
    業經駁回，故該部分之假執行聲請已失附麗，爰併予駁回。
肆、本件事證已臻明確，兩造其餘攻擊防禦方法，核與判決結果不生影響，爰不一一
    論述，併此敘明。
伍、據上論結，本件原告之訴為一部有理由，一部無理由，依民事訴訟法第七十九條
    、第三百八十九條第一項第五款、第三百九十二條第二項，判決如主文。
中　　　華　　　民　　　國　　九十三　　年　　　六　　　月　　二十三　　日
                              臺灣桃園地方法院民事第二庭
~B審判長法官　邱瑞祥
~B      法官  周玉
~B      法官　張明儀
得上訴。
